臺灣臺北地方法院小額民事判決
110年度北小字第4490號
原      告  林炳杰
被      告  黃杰揚
上列當事人間請求損害賠償事件，本院於民國111年1月19日言詞
辯論終結，判決如下：
    主　　　文
被告應給付原告新臺幣16,112元，及自民國110年9月3日起至清
償日止，按年息百分之5計算之利息。
原告其餘之訴駁回。
訴訟費用新臺幣1,000元，由被告負擔其中新臺幣690元，餘由原
告負擔。
本判決第一項得假執行。被告如以新臺幣16,112元為原告預供擔
保後，得免為假執行。
    事實及理由
壹、程序事項：
一、按因侵權行為涉訟者，得由行為地之法院管轄；民事訴訟法
    第15條第1項定有明文。查本件侵權行為地在臺北市萬華區
    ，本院自有管轄權，先予敘明。
二、被告經合法通知，未於言詞辯論期日到場，核無民事訴訟法
    第386條所列各款情事，爰依原告之聲請，准由其一造辯論
    而為判決。
三、本件原告起訴時，訴之聲明請求被告應給付原告新臺幣（下
    同）23,422元，及自民國110年5月15日起至清償日止，按年
    息5%計算之利息（卷第9頁）。嗣於110年1月19日言詞辯論
    時變更利息起算日為自起訴狀繕本送達翌日起算，載明筆錄
    在卷（卷第73頁），核屬減縮應受判決事項之聲明，與民事
    訴訟法第255條第1項但書第3款規定相符。
貳、實體部分：
一、原告起訴主張略以：被告於110年1月15日14時51分許，駕駛
    車牌號碼0000-00號自小客車，自臺北市○○區○○街0段00號前
    起駛，因未注意禮讓行進中之車輛先行之疏失與原告駕駛之
    車牌號碼000-0000號自小客車（下稱系爭車輛）發生碰撞，
    致系爭車輛損壞。系爭車輛經送廠修復，支出必要修復費用
    23,422元，爰依侵權行為損害賠償之法律關係請求等語，並
    聲明：被告應給付原告23,422元，及自起訴狀繕本送達翌日
    起至清償日止，按年息5%計算之利息。
二、被告未於言詞辯論期日到場，亦未提出書狀作何聲明陳述。
三、本院之判斷：
　㈠原告主張被告於上開時、地駕駛車牌號碼0000-00號自小客車
    ，與原告駕駛之系爭車輛發生碰撞，致系爭車輛受損等情，
    業據原告提出道路交通事故當事人登記聯單、初步分析研判
    表、現場圖等件影本為證（卷第11-15頁），並經本院依職
    權向臺北市政府警察局交通警察大隊調取本件事故相關資料
    核閱屬實（卷第23-47頁），而被告經本院合法通知，未於
    言詞辯論期日到場，復未提出書狀答辯供本院斟酌，依民事
    訴訟法第280條第3項準用同條第1項規定，視同自認，自堪
    信原告之主張為真正。
　㈡按汽車起駛前應顯示方向燈，注意前後左右有無障礙或車輛
    行人，並應讓行進中之車輛行人優先通行；道路交通安全規
    則第89條第1項第7款分別定有明文。次按因故意或過失，不
    法侵害他人之權利者，負損害賠償責任；汽車、機車或其他
    非依軌道行駛之動力車輛，在使用中加損害於他人者，駕駛
    人應賠償因此所生之損害，但於防止損害之發生，已盡相當
    之注意者，不在此限；民法第184條第1項前段、第191條之2
    亦均有明定。查被告駕駛車輛行經肇事地點，起駛前未注意
    其他車輛，與原告駕駛之系爭車輛發生碰撞，致系爭車輛右
    側車身受損，被告對於防止損害之發生顯未盡相當之注意，
    就本件交通事故之發生自有過失，且被告之過失行為與系爭
    車輛所受損害間有相當因果關係，被告應負侵權行為損害賠
    償責任。
　㈢次按不法毀損他人之物者，被害人得請求賠償其物因毀損所
    減少之價額；民法第196條定有明文。又依民法第196條請求
    賠償物被毀損所減少之價額，得以修復費用為估定之標準，
    但以必要者為限（例如︰修理材料以新品換舊品，應予折舊
    ），有最高法院77年度第9次民事庭會議決議可資參照。查
    原告承保之系爭車輛因本件車禍支出修理費用23,422元，其
    中鈑金4,700元、烤漆10,600元、零件8,122元，有北達汽車
    股份有限公司出具之估價單在卷可稽（卷第17頁），系爭車
    輛之修理，既以新零件更換被毀損之舊零件，自應將折舊予
    以扣除。系爭車輛於104年7月出廠，至110年1月15日事故發
    生止，已出廠5年6月，有道路交通事故補充資料表為證（卷
    第33頁），按行政院所頒佈之固定資產耐用年數表及固定資
    產折舊率表規定非運輸業用客車之耐用年數為5年，原告所
    有之系爭車輛使用已逾耐用年數，依上開固定資產耐用年數
    表及固定資產折舊率表規定，折舊後之殘值以成本十分之一
    為合度，系爭車輛之修復費用其中零件部分扣除折舊金額為
    812元（元以下四捨五入），加計工資15,300元，共16,112
    元，屬必要之修理費用，原告就此部分主張，應予准許。
　㈣末按遲延之債務，以支付金錢為標的者，債權人得請求依法
    定利率計算之遲延利息；應付利息之債務，其利率未經約定
    ，亦無法律可據者，週年利率為百分之五；給付無確定期限
    者，債務人於債權人得請求給付時，經其催告而未為給付，
    自受催告時起，負遲延責任，其經債權人起訴而送達訴狀，
    或依督促程序送達支付命令，或為其他相類之行為者，與催
    告有同一效力；民法第233條第1項前段、第203條、第229條
    第2項有明文規定。準此，原告請求被告給付自起訴狀繕本
    送達翌日即110年9月3日（卷第53頁）起至清償日止，按年
    息5%計算之利息，於法並無不合，應予准許。
　㈤綜上所述，原告依侵權行為損害賠償之法律關係，請求被告
    給付原告16,112元，及自110年9月3日起至清償日止，按年
    息5%計算之利息，為有理由，應予准許。逾此範圍之請求則
    屬無據，應予駁回。
四、本件原告勝訴部分係就民事訴訟法第427條第1項訴訟適用簡
    易程序所為被告敗訴判決，依同法第389條第1項第3款規定
    ，應依職權宣告假執行。並依同法第392條第2項規定，依職
    權宣告被告如以主文第4項所示金額為原告預供擔保後，得
    免為假執行。
五、訴訟費用負擔之依據：民事訴訟法第79條。本件訴訟費用額
    ，依後附計算書確定如主文所示之金額。
中　　華　　民　　國　　111 　年　　1 　　月　　26　　日
　　　　　　　　　臺灣臺北地方法院臺北簡易庭
　　　　　　　　　　　　　　　法　官　蔡玉雪
以上正本證明與原本無異。
如不服本判決，須以違背法令為理由，於判決送達後20日內向本
庭提出上訴狀（應按他造當事人之人數附繕本）；如委任律師提
起上訴者，應一併繳納上訴審裁判費。
中　　華　　民　　國　　111 　年　　1 　　月　　26　　日
　　　　　　　　　　　　　　　書記官　陳黎諭
計   算   書：
項　　　　目 金額（新臺幣） 備　　註 第一審裁判費 1,000元 原告部分勝訴，故訴訟費用中690元由被告負擔，其餘310元由原告負擔。 合　　　　計 1,000元  
附錄：
一、民事訴訟法第436條之24第2項：
　　對於小額程序之第一審裁判上訴或抗告，非以其違背法令為
    理由，不得為之。
二、民事訴訟法第436條之25：
　　上訴狀內應記載上訴理由，表明下列各款事項：
    ㈠原判決所違背之法令及其具體內容。
    ㈡依訴訟資料可認為原判決有違背法令之具體事實。